臺灣臺中地方法院小額民事判決
　　　　　　 111年度沙小字第360號
原      告  臺灣新光商業銀行股份有限公司

法定代理人  李增昌  
訴訟代理人  梁雅鈴  
訴訟代理人兼送達代收人
            陳冠蓁  
被      告  紀珊珊  

上列當事人間請求清償債務事件，本院於民國111年6月14日言詞
辯論終結，判決如下：
    主      文
被告應給付原告新臺幣56,600元，及自民國106年4月20日起至清
償日止，依照年息15％計算之利息。
訴訟費用新臺幣1,000元由被告負擔。
本判決得假執行。
    事實及理由
一、按訴狀送達後，原告不得將原訴變更或追加他訴，但擴張或
    減縮應受判決事項之聲明者，不在此限，民事訴訟法第255
    條第1項第3款定有明文。查本件原告原起訴聲明第1項為：
    被告應給付原告新臺幣56,600元，及自民國96年5月18日起
    至104年8月31日止，依照年息19.71％計算之利息，及自104
    年9月1日起至清償日止，依照年息15％計算之利息。嗣於本
    院111年6月14日言詞辯論程序中將該項請求更正為：被告應
    給付原告56,600元，及自106年4月20日起至清償日止，依照
    年息15％計算之利息。核屬減縮應受判決事項之聲明，與前
    開規定相符，應予准許。
二、原告主張：被告前向原告（原為誠泰商業銀行股份有限公司
    ，變更為臺灣新光商業銀行股份有限公司）請領信用卡使用
    ，依約定被告得到特約商店簽帳消費，原告先行墊款給特約
    商店後，再由原告向被告請求償還帳款，被告則應於每月繳
    款截止日之前向原告清償帳款，如有積欠款項或逾期清償等
    情事，則依信用卡約定條款第14條及第15條之約定，依照年
    息19.71％計算循環信用利息，並應繳納違約金。截至民國96
    年5月17日止，被告已積欠新臺幣（下同）56,600元消費款
    未付。為此，原告依消費借貸之法律關係，提起本件訴訟。
    並請求法院判決：（一）被告應給付原告56,600元，及自10
    6年4月20日起至清償日止，依照年息15％計算之利息。（二
    ）訴訟費用由被告負擔。
三、被告抗辯：原告並未善盡舉證責任，未提出帳款與繳款明細
    ，且其請求利息部份，已罹於民法第126條5年消滅時效，本
    金部份似已逾15年消滅時效，故原告請求應無理由，並聲明
    ：原告之訴駁回，訴訟費用由原告負擔。
四、稱消費借貸者，謂當事人一方移轉金錢或其他代替物之所有
    權於他方，而約定他方以種類、品質、數量相同之物返還之
    契約。借用人應於約定期限內，返還與借用物種類、品質、
    數量相同之物，民法第474條第1項、第478條前段分別定有
    明文。又遲延之債務，以支付金錢為標的者，債權人得請求
    依法定利率計算之遲延利息。但約定利率較高者，仍從其約
    定利率，民法第233條第1項定有明文。本件被告雖以前情抗
    辯，但原告主張之前述事實，已據其提出經濟部函、股份有
    限公司變更登記表、信用卡申請書、信用卡約定條款、單月
    帳務資料查詢、戶籍謄本、帳單明細等文件為證，且就超過
    5年以上之利息請求部份，並已減縮請求，而本件被告欠款
    日期之起始日為96年5月17日，其請求權消滅時效日期應至1
    11年5月16日止，惟本件原告提起訴訟之繫屬日期為111年4
    月19日，此有本院收件章在卷可稽，故本件原告之本金請求
    權尚未罹於時效消滅。從而，原告依系爭信用卡契約之法律
    關係，訴請被告給付如主文第1項所示之金額及利息，為有
    理由，應予准許。
五、本件係適用小額程序而為被告敗訴之判決，依民事訴訟法第
    436條之20規定，應依職權宣告假執行，並依職權為被告得
    預供擔保，免為假執行之諭知；併依同法第436條之19第1項
    規定，確定本件訴訟費用額為1,000元，依民事訴訟法第78
    條，命由被告負擔之。
中　　華　　民　　國　　111 　年　　6 　　月　　28　　日
                        臺灣臺中地方法院沙鹿簡易庭
                            法  官  劉國賓
以上為正本，係照原本作成。
如不服本判決，應於送達後廿日內，以判決違背法令為理由，向
本院提出上訴狀並表明上訴理由（上訴理由應表明一、原判決所
違背之法令及其具體內容；二、依訴訟資料可認為原判決有違背
法令之具體事實），如於本判決宣示後送達前提起上訴者，應於
判決送達後廿日內補提上訴理由書（須附繕本）。
中　　華　　民　　國　　111 　年　　6 　　月　　28　　日
                            書記官  許宏谷